臺灣高雄地方法院刑事判決　　　　　　　　　　　　　九十一年度重訴緝字第三號
　　公　訴　人　臺灣高雄地方法院檢察署檢察官
　　被　　　告　己○○
　　選任辯護人　吳剛魁
右列被告因毒品危害防制條例案件，經檢察官提起公訴（八十九年度偵字第一五二０
三號），本院判決如左：
    主  文
己○○販賣第一級毒品，處有期徒刑壹拾肆年，褫奪公權拾年。
扣案之海洛因（驗後合計淨重貳玖玖點肆陸公克、包裝重捌點伍公克），沒收銷燬之
。
    事  實
一、己○○前曾於民國八十二年間分別因施用及販賣毒品案件，經臺灣高等法院高雄
    分院判處有期徒刑三年及十年確定，嗣經定應執行刑為有期徒刑十二年，應至九
    十四年一月十三日執行完畢，惟於八十七年三月三日假釋出獄。詎己○○於假釋
    期間猶不知悔改，明知海洛因為第一級毒品，不得持有、施用、販賣，竟基於營
    利之意圖，於八十九年七月四日上午十時許，在高雄市旗津區○○○路某加油站
    旁，以新台幣（下同）四十一萬五千元之價格，向姓名年籍不詳綽號「怪手」之
    成年男子販入八兩半重之第一級毒品海洛因後，分別藏置於旗津區○○○路萬應
    公廟、蔣公感恩堂（即蔣公廟）等處，伺機出售予不特定人圖利，並將部分海洛
    因留供自己施用（施用第一級毒品海洛因犯行部分，業經檢察官以經觀察、勒戒
    後，無繼續施用傾向為由，為不起訴處分確定在案）。嗣於同日下午六時三十分
    許，在高雄市旗津區○○○路地藏王廟前，為據報已跟監埋伏之海巡署南部地區
    巡防局，及高雄市政府警察局楠梓分局員警發現其騎乘機車在廟前來回，行跡可
    疑，乃上前加以盤查，而自己○○身上起出第一級毒品海洛因一小包後（驗前毛
    重一‧六公克），經員警於警車上一再曉諭握有可靠之線報，指稱其持有之毒品
    數量非微，己○○初則予以否認尚有毒品藏置於他處，於幾經思考後，始供出購
    得同批之部分毒品藏放處所，並帶同員警先至高雄市○○○路蔣公感恩堂旁廁所
    內，在己○○之指示下，員警遂在被鷹架及竹子摭掩之熱水器下方，一瓦斯筒開
    關處起獲以布包裹之海洛因毒品一包後（驗前毛重一一０‧四公克），又繼續帶
    同員警在旗津二路旗津國中旁萬應公廟旁廁所內，並依其指示，在老舊馬桶水箱
    與木板牆壁間起出另一包海洛因（驗前毛重一九五‧四公克），員警另再依己○○之供述尚有同批之部分毒品藏置於土地廟，而一同前往尋找未果後，因己○○
    聲稱已無毒品，而不願再吐露是否尚有其餘毒品置於他處，員警乃將己○○帶回
    楠梓分局加昌派出所內，並因其不同意於夜間訊問，乃遲至翌日上午九時整，在
    選任之辯護人洪條根到場後，始製作筆錄並將所查扣之毒品三包送法務部調查局
    鑑定確屬第一級毒品海洛因（驗後合計淨重二九九‧四六公克、包裝重八‧五公
    克）而查獲。
二、案經高雄市政府警察局楠梓分局移送臺灣高雄地方法院檢察署檢察官偵查起訴。
    理  由
一、訊據被告己○○對於右揭時地起獲上開第一級毒品海洛因之事實坦認不諱，惟矢
    口否認有何販賣毒品之犯行，辯稱：被查獲當時我是要去地藏王廟那邊向朋友拿
    回我自己已跳票的支票，那個朋友我不知道他的真實姓名，我是透過我的另一位
    朋友綽號台語「Ａ仔」之人向他調現的，錢我已經在跳票後透過「Ａ仔」拿給他
    了，因當時「Ａ仔」拿錢給他時，我的票已經軋進去了，票無法拿出來，Ａ仔叫
    他要與我連絡將票還給我，所以那位朋友就打電話與我連絡，地點、時間是我決
    定，請他過來，我不知道那位朋友的電話、住地，當時是那位朋友先到，我到的
    時候，他就拿票給我，在他還沒有離開時警察就過來了，警察沒有抓他，反而是
    抓我，我不知道那位朋友現在那裡。當時警察自我身上查到的那一包海洛因是我
    自己買來準備施用的。另外查到的那二包的海洛因是我被警察帶上車時，警察問
    我身上是否還有東西，我說沒有，警察在車上就對我刑求，他們用拳頭一直打我
    ，而且下手很重，在地藏王廟那邊警察沒有打我，抓到我之後就馬上將我帶上車
    ，一上車警察就打我了，警察沿著中洲三路行駛，在出隧道之後右轉的大馬路邊
    ，一邊是住家、一邊是空地，警察將車子停在空地上，在車上用拳頭打我肚子及
    胸膛，警察不是開警車，是開一般的自小客車，他們都是在車子上打我的，他們
    在車上都一直要逼我，我不講他們就用拳頭打我，之後，另外又再往旗津路那裡
    的某個空地打我，也是用拳頭打我。在找出這二包毒品之前，我都是坐在車上沒
    有下車，在取出這二包毒品時警察並沒有打我，是之前在車上要逼我說出這二包
    毒品時打我的，當時在車上有二個人打我，都是用拳頭打我，出手都很重。我在
    地藏王廟上車後被打，當時在地藏王廟拜拜的乙○○有看見，他自己去跟我家裡
    的人講有看見我被警察打，是事後我家人跟我說的，當時我自己沒有看到這個人
    ，這二包毒品，是警察在車上對我刑求並跟我說我因案假釋中，警察要我想辦法
    再多提供一點出來，我跟警察說我身上沒有，我就跟警察說要的話，除非再用錢
    去買，後來警方就用我的名義去申請易付卡來讓我使用，我就用電話與甲○○即
    綽號「阿民」之人（本名甲○○）連絡，我跟他說請他幫我買，能買多少海洛因
    就買多少，我只是總數跟他說十幾萬，實際上他能買多少就買多少。在未跟「阿
    民」連絡之前是警察說要拿錢出來賄賂他們，因家人只籌了十幾萬，他們嫌不夠
    拒絕接受，後來他們還是一再要我提供毒品，不得已我只好跟阿民連絡幫我買毒
    品，家人籌的這十幾萬後來變更成支付買毒品的價款。然後我再跟「阿民」連絡
    ，「阿民」第一次叫我去土地公廟那邊拿，結果我們有去，但沒有找到，第二次
    我再打電話給「阿民」，他說東西有誤到，第二次跟我講的地址就是查獲第一包
    所在的蔣公廟的廁所，當時他只是跟我說大約是在蔣公廟的廁所裡面，當時跟「
    阿民」連絡時只有買這一包。查到這一包毒品後警察又說不夠，於是我再度連絡
    「阿民」要他幫我去買毒品，我還是一樣要他能買多少就買多少，之後我再跟「
    阿民」連絡，他說買到了，放在萬應公廟的旁邊，去拿就有了，當天警察在取出
    這二包毒品時，我都在車上沒有下車，我在上車與「阿民」連絡，都是我與他在
    對話，警察並沒有插手，我在跟「阿民」連絡時，錢沒有直接交給他，是警方叫
    我買來交給他們查扣，不是買來要賣的云云。
二、經查，（一）本件海巡署南部地區巡防局會同高雄市政府警察局楠梓分局共同於
    右揭時地所查扣之上開白粉三包，經送鑑驗結果確為第一級毒品海洛因（驗後合
    計淨重二九九‧四六公克、純度七三．一八％，純質淨重二一九‧一四公克），
    有卷附法務部調查局八十九年八月一日鑑定通知書一紙可憑，而該批第一級毒品
    海洛因係被告於查獲當日上午十時許，以四十一萬五千元在高雄市旗津區○○○
    路某加油站旁，向姓名年籍不詳綽號「怪手」之成年男子購得後，分批藏放，並
    於同日下午六時三十分許，為據線報跟監埋伏之員警自被告己○○身上，及由其
    自行帶同在旗津區蔣公感恩堂及萬應公廟處起獲等節，業據被告於警訊中供陳不
    諱，並經證人即查獲本件之員警戊○○於本院審理時證述：「當時我們是接獲線
    報被告在販賣毒品，我們就配合海巡署查訪，原先不知道己○○就是綽號「老三
    」之人，是經其他同事事先先到旗津查訪才知道綽號「老三」的真實姓名叫己○○，我們先派同事在旗津地區埋伏跟監一陣子了，查獲當天是被告騎機車在地藏
    王廟那一帶來來回回的騎，這當中曾在地藏王廟那邊停下來等一下，又騎走。後
    來被告又停在查獲地點即地藏王廟前面，我們覺得被告行跡可疑，好像是在等人
    ，我們就上前對被告盤查，在被告身上查獲毒品，當時我們警方有我、朱玉逢、
    陳重安三人及海巡署的四人在現場埋伏守候，我們是一起查獲被告，在被告身上
    查到毒品後，我們就將被告帶上車，當時由我開車，被告坐在朱玉逢及陳重安中
    間，車上還有一位海巡署的人員。之後我們直接到海巡署的安檢站，在車上我們
    一直曉諭被告要被告另外供出其他毒品，我們跟他說我們接獲的線報不只他身上
    的這一包而已。在海巡署的安檢站時被告有說要拿錢賄賂我們，當時有幾位同時
    查到的同事都在現場，在查獲被告時，被告身上只有一、二仟元現金，當時我們
    沒有證據證明這是販毒所得，所以沒有查扣，印象中被告身上也沒有支票。在上
    前逮捕被告時，也沒有被告所說的有另外一個人，我們在車上一直勸諭被告要供
    出來，被告一直沒有透漏，在制作被告筆錄時，當時洪條根律師在場，還有一位
    議員曾來關切，我們都是依被告之陳述據實記載，在制作被告筆錄時那位議員在
    隔壁沒有在旁，洪律師全程都在現場，並沒有如被告現在所說的有對他刑求的情
    形，即使有的話，為何當時被告沒有馬上向洪律師及議員表示，而且當時被告表
    示夜間他不接受偵訊，所以就延到隔天才做筆錄。制做完筆錄就將被告移送地檢
    署。我們查獲被告帶他上車時，因我們得到的線報不只這些，所以我們才會一直
    勸諭被告要拿出來，起先被告都一直否認，我們也沒有像他現在所說的對他刑求
    ，之後到了安檢站，被告在這裡試圖有要跟我們行賄，他說他有提款卡他要去領
    ，被我們拒絕，我們還是一樣要被告針對其它毒品供出來，但被告一直否認，我
    們就慢慢透漏一些我們所掌握到他的一些訊息，被告的心防才被我們突破，他才
    說要帶我們去將毒品取出來，我們先後取出二包，但跟我們的線報不符核，所以
    我們再問被告，被告才又跟我說在土地公廟那裡有，去了之後找不到，我再問被
    告，被告說沒有了，我們就帶被告回所裡。被告被我們突破心防時，只說放在廟
    旁邊，我們就讓被告指路帶我們去，他說就在蔣公廟旁邊的所裡面有放置一個熱
    水器及瓦斯筒，這一包毒品就是放在瓦斯筒開關下面用布包著，這個熱水器及瓦
    斯筒都是非常老舊沒有在使用的，在瓦斯筒外面還有類似鷹架的木板及竹子擋住
    ，自外觀只有看到熱水器及瓦斯筒，但無法看到那一包毒品，若沒有人指示的話
    ，沒有人會知道有那一包東西，當時是帶被告下車，經被告指示，我們撥開這些
    東西才找到的，這包毒品所在位置不明顯。第二包毒品是在萬應公廟後面很老舊
    的木製廁所裡面的坐式馬桶的水箱及木板牆壁中間，這包毒品也是經被告指示在
    這個藏的地點才找出來的，這個廁所好像是沒有人在使用的，即使有人去上廁所
    沒有經過指示的話也不會看到那一包毒品，印象中那一包毒品有用一些東西蓋住
    ，自外觀看不出來有毒品藏在裡面。我們查獲被告時，起先他試圖要賄賂我們，
    被我們拒絕。被告之後說要家人連絡說被查獲的事情，所以事後才會有律師及議
    員來，當時我們並不知道他要家人籌錢的事情，我們沒有對被告刑求及要求賄賂
  ，否則在律師及議員來的時候，他就會說了，不會等到現在才講」等語；證人陳
    重安證陳：「當時我與戊○○同一部車子，在車上由我及朱玉逢跟被告一起坐，
    被告坐在中間，當時的情形與戊○○所述相同，自查獲被告到起獲這二包毒品後
    回到所裡的過程，我都在場，被告試圖要賄賂我們時，我有在場有聽到，我們有
    拒絕，我們沒有對被告刑求，在制做被告筆錄時律師有在現場，也有議員來關切
    」等語；證人朱玉逢證稱：「查獲被告的全程我都在場，我與戊○○、陳重安同
    一部車，在安檢站被告試圖賄賂我們時，我在外面看著車子，所以我沒有聽到。
    我們沒有對被告刑求，被告的筆錄由我詢問，當時被告拒絕夜間詢問並表示要等
    律師到場，所以我們就等律師來才開始做筆錄，由我詢問，由戊○○負責繕打，
    由陳重安在旁戒護，律師全程都在場，筆錄是依被告之陳述據實記載，其餘情形
    與戊○○所述相同。本件是我臨時受上級指派，地形我完全不熟」等語，及證人
    辛○○證述：「在查獲之前有人來檢舉說綽號「老三」之人有在販毒，我們有先
    查訪，並跟監埋伏，查獲全程與戊○○、朱玉逢、陳重安所述相同，起出這二包
    毒品的所在地與被告哥哥住所地車程都約在十分鐘可到達，查獲被告之後，我們
    先帶被告到安檢站，在現場我有聽到被告試圖要向我們行賄，被我們拒絕了。之
    後被告被我們突破心防帶我們去找毒品時，我與被告是同一部車子，在這之前是
    我的另一位同事與被告是同一部車子。在之前我並沒有看到被告有被其他同事打
    ，我們也沒有刑求被告」（九十一年九月二十四日訊問筆錄）、「是檢舉人與我
    有認識，來向我檢舉的，他向我檢舉綽號老三有一批毒品要找人幫他販賣，我們
    就在旗津地區透過鄰里長、後備幹部及當地一些有吸食及犯罪前科的人打探訪查
    綽號老三之人的真實姓名，因旗津地區是一個封閉的舊部落，在那裡進出的當地
    人大部分是用綽號，只要有綽號就可以得知他的真實姓名，當時那些人就告訴我
    們說綽號老三在北汕里海軍小艇附近的檳榔攤一帶活動，我們就打聽到他的女友
    在賣檳榔，他都在那一帶進出，我們就特定檳榔攤那一帶，然後我們就二十四小
    時在那裡埋伏，發現被告就在那一帶進出，我就派人在那裡接觸，慢慢打探出綽
    號老三的名字叫清男，再核對他所騎乘的汽、機車，查出綽號老三之人叫己○○
    ，就是本案被告，我們去查證老三的人時，他們告訴我老三在當地就聞有吸毒及
    販賣，我們再查證他前科，確實也有販毒前科，我們就鎖定他會同楠梓分局二十
    四小時跟監他，在發現他行跡可疑時就上前盤查他，而查獲本件」（九十一年十
    一月八日訊問筆錄）等語明確，且互核一致，並有檢舉之秘密證人就曾聽聞綽號
    老三之男子有意販毒乙情向員警辛○○為檢舉等節於警訊及本院中證述：「（問
    ：本件是否你檢舉？是的。（問：檢舉原因為何？是我一位朋友「福仔」要我開
    車載他去旗津找他的朋友，我就開車載「福仔」去旗津的一間廟，「福仔」下車
    與他的朋友談話後，我當時坐在車上等他們，他們就在旁邊講，之後「福仔」上
    車告訴我在場與他談話的朋友綽號叫「老三」，「老三」賭博輸錢欠別人錢，「
    老三」說有一批四號（指海洛因）要找人替他賣，福仔叫我幫他問看看有無其他
    人替他在旗津一帶銷售，至於時間我沒有聽福仔講，我的朋友福仔如何與老三約
    碰面的事我也不知道，（問：綽號老三之實姓名？我不知道）（你既然不知道老
    三之真實姓名，如何檢舉？我告訴我朋友辛○○，他就去查）（你為何要檢舉？
    因賣毒品是不好的，所以我知道這個消息就跟辛○○檢舉。（問：你所見到的綽
    號老三為卷內照片上何人？）我現場無法確定，因當時天色有點暗，且我與他只
    接觸過一次，而且福仔與老三談話的時間很短，當時我也不知道他要談關於毒品
    的事，因我不認識他，所以沒有特別注意老三的身材、長相，所以我無法得知老
    三的身高、長的如何，我只能確定他的綽號叫老三，我不知道老三到底手上有多
    少毒品，我只是聽福仔這樣講而已，我沒有看過那些毒品，也不知道他放在何處
    ，也不知道是否有賣出去過，我沒有聽福仔說綽號老三的人欠了多少賭債，我一
    聽到這個消息就趕緊向辛○○檢舉」等語屬實（九十一年十一月八日訊問筆錄）
    ，是上開查扣之毒品顯係被告為圖牟利而於查獲前一次購入，及本件確因有人舉
    檢後，於查訪、跟監後始得以一舉破獲無訛。（二）被告己○○於警訊中固僅供
    稱所購入之上開毒品係單純為供自身施打之用，然參酌本件查扣之前開第一級毒
    品海洛因，於未鑑驗前之數量高達毛重三百零七點四公克，及被告於警訊中自承
    其為警查獲之三天前始開始於每日施用一次第一級毒品海洛因等語，與其為警查
    獲時，經本院以八十九年度毒聲字第五二九六號裁定送觀察、勒戒後，再經檢察
    官以無繼續施用毒品之傾向為由，以八十九年度毒偵字第四七四０號為不起訴處
    分確定在案等情觀之，此有各該裁定、不起訴處分書在卷可稽，顯見被告對毒品
    之依賴未深甚明，是衡情被告實無必要僅為供自身施用，即花費四十多萬元之鉅
    資，一次購入如此數量龐大之毒品以留供自身慢慢施用，並大費周章將毒品分批
    藏放於不同處所，而致其取用不便及有遭檢調單位誤認有販賣嫌疑之風險存在；
    再者參以卷附之行政院衛生署管制藥品管理局九十一年九月三十日管檢字第一一
    ００七九號函復本院：「依據Ｃｌａｒｋｅ、ｓ  Ｌｓｏｌａｔｉｏｎ  ａｎｄ
      Ｉｄｅｎｔｉｆｉｃａｔｉｏｎ  ｏｆ  Ｄｒｕｇｓ第二版記載，海洛因一般
    劑量為每四小時施用五至十毫克（純品）；其最低致死劑量為二００毫克，若單
    次施用超過該劑量，即有致命之可能。惟久用成癮者會產生耐藥性，其程度依個
    人體質、使用頻率與接觸時間之長短等因素而異，可使其致死劑量增至數倍或十
    倍以上。施用過量之海洛因可能造成急性中毒現象，症狀包括呼吸抑制、低血壓
    、昏迷、針狀瞳孔、肺浮腫、甚至呼吸衰竭而死亡。來函附件所記載海洛因毒品
    之純質淨重為二一九‧一四公克，若以一般劑量每天使用四次計算，可供單一人
    施用逾十五年以上，惟因久用海洛因可產生成癮性及耐藥性，故施用完畢時間，
    將大幅縮短，另施用劑量不同，亦影響施用完畢之時間，故依個案而異。藥物之
    安定性與貯存溫度、溼度、空氣、光線等條件有關，在低溫、低溼、緊密阻光容
    器保存，可延長其保存期限」等語，及被告自承每日僅施用毒品一次，且於本件
    查獲之三天前始開始施用，與依其藏放上開毒品之方式及所在位置等節互核觀之
    ，被告己○○既剛施用未幾，且每日施用之毒品又屬微量，及未對上開毒品加以
    妥善保存，益徵被告應係為供販賣之用而購入，且有意及早出脫，故隨意分批包
    裝而未有加以長期保存以專供自身施用之意至為灼然。雖被告另有施用之犯行，
    然亦僅屬附帶之舉，此觀之被告於偵查中就檢察官訊問其託朋友買那麼多海洛因
    作何用（指查扣之毒品）？亦自陳沒有吸那麼多等語，及其經送觀察勒戒後，並
    無繼續施用毒品之傾向，而尚未成癮乙節自明，是實難認其僅係單純為供自身施
    用，或於一次購入後始另行起意販賣，而為其較有利之認定。（三）被告於本院
    審理時雖又翻異前供，而以前開情詞置辯，惟被告於派出所製作警訊筆錄時，係
    由其辯護人洪條根律師陪同在場，是警訊時自無遭警員刑求之可能，且被告所舉
    目睹其遭警查獲時，為警帶上車之際曾遭警員刑求之證人乙○○以證明其確有遭
    員警刑求，然被告供稱之目擊證人乙○○是時早因肅清煙毒條例案件，自八十五
    年四月十日在澎湖監獄執行，迄今尚未出獄，有卷附之法務部在監在押資料表一
    紙可參，是被告自陳於查獲時及在派出所時有遭員警刑求，並有證人乙○○目睹
    乙情，是否可信，實啟人疑竇；又苟若被告辯稱遭員警刑求為真，則依被告所述
    ，警員之出手既重，其身體必或多少留有傷痕，又縱未留有傷痕，其神情亦理當
    極為痛苦方符常態，是被告於辯護人在場及有一民意代表到場關切時未主動告知
    刑求乙節，亦與常情有違，且縱認被告於辯護人在場時不知要主動告知，然衡諸
    常情，辯護人依其經驗亦當極為容易看出被告有遭員警刑求之情形，而為被告之
    權益有所主張，惟被告之辯護人當場並未有所陳述及主張，此觀之警訊筆錄自明
    ，並經證人楊美麟於本院審理時證述：「我是楠梓刑事組，當天我擔任值班勤務
    ，我沒有當場查獲也沒有去過現場，筆錄不是我制做，我是負責整理。被告被送
    來刑事組時律師也有陪同，我有看到被告，他的外觀很正常，精神狀況也沒有什
    麼異狀，被告當時也沒有表示有被打，自他的外觀也看不出來有被打，律師當時
    只有遞委任狀，並沒有表示被告有被刑求」等語明確；再者被告遭員警查獲後，
    至移送檢察官偵查之前，員警均任由被告以其自有之手機對外連絡，此均經上開
    證人戊○○等人證述屬實，且為被告所是認，是苟若員警確有刑求乙情，則被告
    於與其女友丙○○及兄長丁○○、兄嫂庚○○○通話時，何以僅係一味要其女友
    及兄長等人籌款，而未曾告知有遭刑求之舉，此亦據證人即被告女友及其兄長、
    兄嫂於偵查中證述明確，益徵被告為遭員警刑求之抗辯，實非有據。又被告辯稱
    有遭查獲本件之員警索賄乙情，然被告於警、偵訊中均有辯護人陪同在場，已如
    前述，是被告苟真遭員警索賄，豈會不主動告知辯護人及到場關切之民意代表，
    而遲至本院審理時始供陳有遭員警索賄乙節之理；雖證人即被告之女友丙○○、
    兄長丁○○及兄嫂庚○○○均證陳被告有要渠等籌款等節在卷，惟被告並未告知
    渠等籌款係何用途，此亦均為上開證人及被告所是認，是自難因被告有渠等親友
    籌款之事實，即據以推論員警有索賄之情事，而遽為認定係員警有意之栽贓以利
    於被告之認定。另被告雖亦辯稱員警自蔣公廟及萬應公廟所查扣之第一級毒品係
    因員警之要求，先購得遠傳二支及中華電信一支之易付卡後，再與綽號「阿民」
    之甲○○連絡後，要其幫忙購得毒品後，放在起獲之地點，以供員警查扣，然依
    前開查獲之員警戊○○等人之證述，本件二包較重之毒品之得以起獲，乃係因被
    告在渠等之曉諭後，由其告知並帶同員警到藏放地點，經其指示所在位置後始能
    起出，已如前述，並經本院於九十一年十二月十九日至上開二處藏放毒品之位置
    勘驗，並製有勘驗筆錄及照片十幀在卷屬實，依照片所示，藏放毒品之地點甚為
    隱密，且該二處廟宇之占地甚廣及老舊雜亂，是若非有被告在場指引，一般人實
    難得知毒品藏放何處，是依此，反觀被告所陳，其既未與綽號「阿民」碰面，且
    該綽號「阿民」之人亦僅告知放置在該二間廟宇，並未明確指明地點，衡情被告
    又如何能得知確切之地點，並進而指引員警起出該二包毒品之理，再者被告所陳
    其購得遠傳之二支易付卡，並非查獲當日始購入，而係早於八十九年一月十七日
    即開始啟用，此亦有遠傳公司易付卡資料一紙附卷可稽，是其辯陳係依員警之要
    求，購入易付卡後再與綽號「阿民」之連絡代購毒品，以供員警查扣乙節，已有
    不實之處；又被告並未支付予該綽號「阿民」之人代購被警查扣之二包毒品價金
    ，此觀之前開證人丙○○及丁○○於偵查中均證述籌得十五萬款項後，並未有人
    前來拿取等語自明，而依常情判斷，交易毒品之習慣均係銀貨兩迄，何況本件查
    扣之毒品數量甚鉅，且又非當面交付，則綽號「阿民」之人是否願冒被黑吃黑，
    甚或有被員警查獲之風險，而仍依被告之要求，置放毒品於上開二處在先，繼而
    未向被告親友收取款項在後，實難令人置信；況依法務部檢察司九十年十一月八
    日法九十檢司字第０四一四八六號函附第一級毒品海洛因市價一紙，就第一級毒
    品海洛因於八十九年度下半年大盤每七百公克約值八十九萬元換算觀之，單以被
    告要其親友籌之十五萬元總額，理應無法購得上開二包毒品之數量，是益見被告
    於警訊中供陳，其於查獲前之當日上午十時許，以四十一萬五千元購入八兩半之
    第一級毒品等語，較為可採，且足證被告要其親友籌措之十五萬元款項，是被告
    有意行賄員警之用，而與上開證人戊○○等人證述被告曾向渠等行賄遭拒之事實
    相符。至本件查扣之毒品數量總數，雖未符被告於警中自承購入八兩半重之第一
    級毒品海洛因，惟本件毒品均係依被告告知藏放之地點後，由其帶同員警至該處
    指引始得起獲，是被告於購入後既分批藏放，則員警因其未再告知其餘之毒品所
    在位置，致無從起獲全數之毒品，亦不無可能，是尚難以員警查扣之毒品數量，
    未與被告於警訊中自承之數量未盡相符，即遽為被告有利之認定。綜上所述，被
    告前開所辯，顯係飾卸之詞，不足採信，本件事證已臻明確，被告犯行洵堪認定
    。
三、按毒品危害防制條例業於八十七年五月二十日修正公布，並於同年月二十二日施
    行，海洛因為該條例第二條第二項第一款所稱之第一級毒品，不得販賣。次按販
    賣毒品罪，並不以販入後復行賣出為要件，苟以營利之目的，將毒品販入或將之
    賣出，有一於此，其犯罪即經完成，均不得視為未遂（司法院三十七年院解字第
    四○七七號解釋及最高法院二十五年非字第一二三號判例要旨參照）；又初無營
    利販賣之意思而購入，或因受贈等其他事由而於非法持有中，始起意販賣，惟尚
    未著手賣出，方能謂為意圖販賣而非法持有之行為（最高法院八十七年度台上字
    第二六九六號判決意旨參照）。本件被告既係以營利之意圖，以四十一萬五千元
    之價格販入第一級毒品海洛因一批伺機販售，其販賣第一級毒品海洛因之行為即
    屬既遂，自不因未查獲其有賣出之事實，而影響被告販賣罪之既遂，是核被告所
    為，應係犯毒品危害防制條例第四條第一項販賣第一級毒品罪，公訴意旨漏未斟
    酌此點，而認被告所為係犯同條例第五條第一項之意圖販賣而持有第一級毒品罪
    ，容有未洽，惟其基本社會事實同一，本院自應予審理，並變更其起訴法條。又
    被告持有海洛因之低度行為，應為販賣海洛因之高度行為所吸收，不另論罪。爰
    審酌被告前曾有販毒之前科，且尚在假釋中，竟仍不知悔改，欲藉販賣第一級毒
    品海洛因圖利，其所為罪質及惡性非輕，及犯罪後砌詞圖卸，本應重懲，惟念其
    販入後未及賣出，即為警查獲，未造成實際損害及有實際之利得，雖宣告最低本
    刑，猶嫌過重，情堪憫恕，爰依刑法第五十九條之規定減輕其刑，而量處如主文
    所示之刑，且依其犯罪之性質，認有褫奪公權必要，併依刑法第三十七條第二項
    之規定，宣告褫奪公權十年，以示懲儆。扣案海洛因三包（驗後合計淨重二九九
    ‧四六公克、包裝重八‧五公克）係屬查獲之毒品及包裝袋與之不能析離，應依
    毒品危害防制條例第十八條第一項前段，不問屬於犯人與否，均收銷燬之。鑑驗
    秏用之毒品既已滅失，自無庸為沒收銷燬之宣告，附此敘明。
據上論斷，應依刑事訴訟法第二百九十九條第一項前段、第三百條，毒品危害防制條
例第四條第一項、第十八條第一項前段，刑法第十一條、第五十九條、第三十七條第
二項，判決如主文。
本案經檢察官洪信旭到庭執行職務。
中      華      民      國    九十一    年     十二     月     十八     日
                                  臺灣高雄地方法院刑事第三庭
                                      審判長法  官  趙家光
                                            法  官  孫啟強
                                            法  官  柯彩燕
右正本證明與原本無異。
如不服本判決，應於判決送達後十日內，向本院提出上訴狀。
                                書記官    楊真芬
中    華    民    國      九十一      年      十二      月    十九      日
